臺灣高雄地方法院刑事附帶民事訴訟判決
原　　　告　易承平
被　　　告　彭德旺
上列被告因偽造文書等案件（本院100 年度訴緝字第9 號），經
原告提起附帶民事訴訟，請求損害賠償，本院判決如下：
   主      文
被告應給付原告新臺幣伍拾萬元及自民國九十九年六月一日起至
清償日止，按週年利率百分之五計算之利息。
原告其餘之訴駁回。
原告勝訴部分，得假執行。被告以新臺幣伍拾萬元為原告預供擔
保後，得免為假執行。
原告其餘假執行之聲請駁回。
    事實及理由
一、原告起訴主張略以：被告彭德旺為位於高雄市三民區○○○
    路119 號之金球不動產企業社（下稱金球企業社）之業務經
    理，被告於民國97年7 月5 日，在金球企業社內，接受原告
    易承平以原告之妻李虹蓉之名義委託代為標購坐落於「高雄
    市○鎮區○○路10巷11號12樓」之房地，並收受易承平交付
    新臺幣（下同）訂金1 萬元及押標金50萬元，嗣上開房地已
    為他人拍定，被告本應將上開51萬元返還原告，竟基於變易
    持有為所有之犯意，全數挪作他用而侵占入己，爰依民法侵
    權行為規定，請求損害賠償等語。並聲明：（一）被告應給
    付原告51萬元及自起訴狀繕本送達後之99年6 月1 日起至清
    償日止，按週年利率百分之5 計算之利息；（二）又願供擔
    保，請准宣告假執行。
二、被告則略以：其無資力賠償原告等語置辯。並聲明：原告之
    訴駁回，且如受不利判決，願供擔保，聲請免為假執行。
三、就原告請求被告賠償押標金50萬元部分：
（一）按因犯罪而受損害之人，於刑事訴訟程序得附帶提起民事
      訴訟，對於被告及依民法負賠償責任之人，請求回復其損
      害；附帶民事訴訟之判決，應以刑事訴訟判決所認定之事
      實為據，刑事訴訟法第487 條第1 項、第500 條前段分別
      定有明文。查本件被告於97年7 月5 日，在金球企業社內
      ，接受原告以原告之妻李虹蓉之名義委託代為標購座落於
      「高雄市○鎮區○○路10巷11號12樓」之房地，並收受原
      告交付之押標金50萬元，嗣上開房地已為他人拍定，被告
      本應將上開代為保管50萬元返還原告，竟基於變易持有為
      所有之犯意，全數挪作他用，據以侵占入己等事實，業經
      本院於100 年5 月25日以100 年度訴緝字第9 號刑事判決
      有罪在案。是上揭事實，堪信為真實。
（二）又按因故意或過失，不法侵害他人之權利者，負損害賠償
      責任，民法第184 條第1 項前段定有明文。本件被告侵占
      原告所交付之50萬元押標金之行為，與刑法第336 條2 項
      之業務侵占罪之要件相當，自構成侵權行為，依民法第
      184 條第1 項前段規定應負損害賠償責任。是揆諸上開規
      定，原告請求被告給付原告50萬元，及自起訴狀繕本送達
      後之99年6 月1 日起至清償日止，按週年利率百分之5 計
      算之利息，即屬有據，應予准許。
四、就原告請求被告賠償訂金1萬元部分：
（一）按刑事訴訟諭知無罪，免訴或不受理之判決者，對於附帶
      民事訴訟部分應以判決駁回原告之訴，刑事訴訟法第503
      條第1 項前段定有明文。又刑事判決不另於主文為無罪之
      諭知部分，其附帶民事訴訟亦應依刑事訴訟法第503 條第
      1 項前段規定以判決駁回原告之訴（臺灣高等法院暨所屬
      法院73年度法律座談會刑事類第63號結論參照）。
（二）本件被告另所涉本院100 年度訴緝字第9 號偽造文書等案
      件，其中上揭被告被訴關於業務上侵占原告給付之訂金1
      萬元罪嫌部分，業經本院刑事判決不另為無罪之諭知在案
      ，根據首揭說明，原告對被告就上開主文所示之附帶民事
      訴訟，自應予以駁回，而其假執行聲請亦失所附麗，應一
      併予以駁回。
五、又本件所命給付金額未逾50萬元，爰依刑事訴訟法第491 條
    第10款準用民事訴訟法第389 條第1 項第5 款規定，依職權
    宣告假執行；另酌定被告供反擔保之金額。又原告固聲請願
    供擔保為假執行，然於其勝訴部分，核無必要，其敗訴部分
    ，假執行之聲請則失所附麗，應予駁回。另本件係刑事附帶
    民事訴訟事件，依刑事訴訟法第505 條第2 項規定，免納裁
    判費用，且本件復無其他訴訟費用，爰不諭知訴訟費用之負
    擔，附此敘明。
六、本件為判決基礎之事證已臻明確，兩造其餘攻擊防禦之方法
    ，經本院斟酌後，認均不足以影響本判決之結果，自無逐一
    詳予論駁之必要，併此敘明。
據上論結，本件原告之訴為一部有理由，一部無理由，依刑事訴
訟法第502 條、第503 條第1 項、第491 條第10款，民事訴訟法
第389 條第1 項第5 款、第392 條第2 項，判決如主文。
中    華    民    國   100    年    5     月    25    日
                  刑事第十三庭  審判長法  官  黃蕙芳
                                      法  官  陳筱雯
                                      法  官  王參和
以上正本證明與原本無異。
如不服本判決應於收受判決後10日內向本院提出上訴書狀，並應
敘述具體理由；其未敘述上訴理由者，應於上訴期間屆滿後20日
內向本院補提理由書（均須按他造當事人之人數附繕本）「切勿
逕送上級法院」。
中    華    民    國   100    年    5     月    25    日
                                      書記官  葉祝君